【裁判字號】    99,上易,1175
【裁判日期】    990917
【裁判案由】    業務侵占
【裁判全文】
臺灣高等法院臺中分院刑事判決        99年度上易字第1175號
上  訴  人
即  被  告  甲○○
上列上訴人即被告因業務侵占案件，不服臺灣臺中地方法院99年
度易字第1076號，中華民國99年7月29日第一審判決（起訴案號
：臺灣臺中地方法院檢察署98年度偵字第26789號），提起上訴
，本院判決如下：
    主  文
上訴駁回。
    理  由
一、依刑事訴訟法第350條、第361條、第362條、第367條規定，
    不服地方法院之第一審判決而上訴者，須提出上訴書狀，並
    應敘述具體理由，為上訴必備之程式；其所提出之書狀未敘
    述上訴理由，或僅曾以言詞陳述上訴理由者，均應於上訴期
    間屆滿後二十日內補提理由書於第一審法院。第一審法院經
    形式審查，認逾期未補提上訴理由者，應定期間先命補正；
    逾期未補正者，為上訴不合法律上之程式，應以裁定駁回。
    倘已提出上訴理由，但所提非屬具體理由者，則由第二審法
    院以上訴不合法律上之程式，判決駁回。而所謂具體理由，
    必係依據卷內既有訴訟資料或提出新事證，指摘或表明第一
    審判決有何採證認事、用法或量刑等足以影響判決本旨之不
    當或違法，而構成應予撤銷之具體事由，始克當之（例如：
    依憑證據法則具體指出所採證據何以不具證據能力，或依憑
    卷證資料，明確指出所為證據證明力之判斷如何違背經驗、
    論理法則）；倘僅泛言原判決認定事實錯誤、違背法令、量
    刑失之過重或輕縱，而未依上揭意旨指出具體事由，或形式
    上雖已指出具體事由，然該事由縱使屬實，亦不足以認為原
    判決有何不當或違法者（例如：對不具有調查必要性之證據
    ，法院未依聲請調查亦未說明理由，或援用證據不當，但除
    去該證據仍應為同一事實之認定），皆難謂係具體理由，俾
    與第二審上訴制度旨在請求第二審法院撤銷、變更第一審不
    當或違法之判決，以實現個案救濟之立法目的相契合，並節
    制濫行上訴（參最高法院97年度台上字第892號判決）。
二、本件上訴人即被告甲○○（下以被告稱之）不服原審判決而
    提起上訴，其上訴意旨略以：被告對所涉案件均坦承不諱，
    本擬依檢察官建議以和解方式處理，也曾至調解處調解，被
    告也同意調解委員調解之金額附帶賠償新臺幣6萬元，但原
    告堅持要賠償20萬元，本案涉案標的金額為45,530元，已屬
    微罪，一審所判，本人實為不服，請酌予量刑。被告所涉之
    案件動機，非故意侵占，動機繁多，一審也未詢問，請鈞庭
    明察等語。
三、按量刑輕重係屬事實審法院得依職權自由裁量之事項，苟已
    斟酌刑法第57條各款所列情狀而未逾越法定刑度，不得遽指
    為違法（參最高法院72年度台上字第6696號、75年度台上字
    第7033號判例要旨），且在同一犯罪事實與情節，如別無其
    他加重或減輕之原因，下級審量定之刑，亦無過重或失輕之
    不當情形，則上級審法院對下級審法院之職權行使，原則上
    應予尊重（參最高法院85年度臺上字第2446號判決）。
四、經查，本件被告所犯刑法第336條第2項之業務侵占罪，其法
    定刑為「6月以上5年以下有期徒刑，得併科3千元以下罰金
    」，且被告前曾因犯恐嚇取財、侵占、詐欺、偽造文書等罪
    ，分別經法院判決有期徒刑10月、10月、1年、4月、4月確
    定後，迭經減刑，合併定其應執行刑及接續執行後，於民國
    96年10月20日執行完畢，足見被告素行不端，並因構成累犯
    ，本件業務侵占罪須依刑法第47條第1項之規定加重其刑。
    是以原審法院就被告所犯二次業務侵占罪，分別判處有期徒
    刑8月、7月，並定應執行刑為有期徒刑1年2月，核其認事用
    法並無違誤之處，量刑亦屬妥適。本件被告上訴並未提出任
    何具體事證指摘原審判決有何違法或不當之情形，顯屬上訴
    未敘述具體理由。依上揭說明，應認被告之上訴違背法律上
    之程式。爰依刑事訴訟法第372條之規定，不經言詞辯論，
    逕以判決駁回之。
五、應依刑事訴訟法第367條前段、第372條，判決如主文。
中    華    民    國    99    年    9     月    17    日
            刑事第二庭    審判長法  官  邱  顯  祥
                                法  官  張  國  忠
                                法  官  王  鏗  普
以上正本證明與原本無異。
不得上訴。
                                書記官  詹  雅  婷
中    華    民    國    99    年    9     月    17    日

司法院資訊處製作；財團法人民間司法改革基金會備份。
